## Aula 1 - Conhecendo os dados

#### Projeto do curso

Nós estamos trabalhando em um projeto de uma empresa de People Analytics chamada Tech Safe.

O nosso objetivo principal será realizar uma análise exploratória e responder perguntas levantadas pela Tech Safe.

Ao longo do curso iremos responder diversas perguntas sobre os dados fornecidos pela empresa.

Para isso, vamos utilizar a linguagem de programação R.

### Projeto da aula

A primeira tabela que vamos criar, será a de Colaboradores. Nessa tabela, teremos informações como: Nome, Idade, Salário, Telefone Fixo e Trabalho Remoto.

Segue abaixo a tabela que a Tech passou para trabalharmos:

| Nome            | Idade | Salário | Telefone Fixo    | Trabalho Remoto |
|-----------------|-------|---------|------------------|-----------------|
| Ana Silva       | 28    | 6230.50 | Não possui       | Sim             |
| Carlos Oliveira | 35    | 7500.75 | \(11\) 1234-5678 | Sim             |
| Maria Santos    | 40    | 8000.25 | \(21\) 9876-5432 | Não             |
| João Costa      | 32    | 2460.80 | Não possui       | Sim             |
| Fernanda Lima   | 27    | 4230.35 | \(31\) 8765-4321 | Sim             |

Podemos armazenar os dados em variáveis:

```{r}
ana_silva <- 'Ana Silva'
idade <- 28
salario <- 6230.50
```

Por exemplo, vamos criar um vetor com dados da Ana:

```{r}
ana_silva <- c('Ana Silva', 28, 6230.50, 'Não possui', TRUE)
ana_silva
```

Para identificar cada um dos dados, podemos dar nomes aos valores do vetor. Para isso, utilizamos a função `names()`.

```{r}
names(ana_silva) <- c('Nome', 'Idade', 'Salário', 'Telefone fixo', 'Ensino Superior')
ana_silva
```

Vamos criar os vetores dos outros colaboradores:

```{r}
carlos_oliveira <- c('Carlos Oliveira', 35, 7500.75, '(11) 1234-5678', TRUE)

maria_santos <- c('Maria Santos', 40, 8000.25, '(21) 9876-5432', TRUE)

joao_costa <- c('Joao Costa', '32', 2460.80, 'Não possui', FALSE)

fernanda_lima <- c('Fernanda Lima', 27, 4230.35, '(31) 8765-4321', FALSE)
```

Para criar a matriz, precisamos combinar os vetores que criamos:

```{r}
colab_combinado <- c(ana_silva, carlos_oliveira, maria_santos, joao_costa, fernanda_lima)
colab_combinado
```

A partir desse vetor combinado, vamos criar a matriz:

```{r}
matriz_colab <- matrix(colab_combinado, byrow = TRUE, nrow = 5) # matrix do vetor combinado

matriz_colab
```

Assim como identificamos os valores dos vetores, podemos dar nomes para as linhas e para as colunas. Para isso, utilizamos as funções `rownames()` (linhas) e `colnames()` (colunas).

```{r}
rownames(matriz_colab) <- c('Registro Ana', 'Registro Carlos', 'Registro Maria', 'Registro Joao', 'Registro Fernanda')

colnames(matriz_colab) <- c('Nome', 'Idade', 'Salário', 'Telefone fixo', 'Ensino Superior')

print(matriz_colab)
```
