## Aula 1 - Conhecendo os dados

#### Projeto do curso

Nós estamos trabalhando em um projeto de uma empresa de People Analytics chamada Tech Safe.

O nosso objetivo principal será realizar uma análise exploratória e responder perguntas levantadas pela Tech Safe.

Ao longo do curso iremos responder diversas perguntas sobre os dados fornecidos pela empresa.

Para isso, vamos utilizar a linguagem de programação R.

### Projeto da aula

A primeira tabela que vamos criar, será a de Colaboradores. Nessa tabela, teremos informações como: Nome, Idade, Salário, Telefone Fixo e Trabalho Remoto.

Segue abaixo a tabela que a Tech passou para trabalharmos:

| Nome            | Idade | Salário | Telefone Fixo    | Trabalho Remoto |
|-----------------|-------|---------|------------------|-----------------|
| Ana Silva       | 28    | 6230.50 | Não possui       | Sim             |
| Carlos Oliveira | 35    | 7500.75 | \(11\) 1234-5678 | Sim             |
| Maria Santos    | 40    | 8000.25 | \(21\) 9876-5432 | Não             |
| João Costa      | 32    | 2460.80 | Não possui       | Sim             |
| Fernanda Lima   | 27    | 4230.35 | \(31\) 8765-4321 | Sim             |

```{r}
ana_silva <- "Ana Silva"
idade <- 28
salario <- 6230.50
```

```{r}
ana_silva <- c("Ana Silva", 28, 6230.50, "Não possui", TRUE)
```


```{r}
nota <- 10.0
idade <- 20L
frase <- "Hello World"
cadastrado <- TRUE
data_atual <- as.Date("2024-08-07")

cat("nota é do tipo", class(nota), ".\n")
cat("idade é do tipo", class(idade), ".\n")
cat("frase é do tipo", class(frase), ".\n")
cat("cadastrado é do tipo", class(cadastrado), ".\n")
cat("data_atual é do tipo", class(data_atual), ".\n")
```

